臺灣屏東地方法院刑事判決　　　　　　　　96年度易字第11號
公　訴　人　臺灣屏東地方法院檢察署檢察官
被　　　告　甲○○
　　　　　　　　　　現於台灣屏東看守所
上列被告因竊盜案件，經檢察官聲請簡易判決處刑（95年度偵字
第6379號），本院認不宜以簡易判決處刑，改依通常程序審理並
判決如下：
    主  文
甲○○犯竊盜罪，處有期徒刑伍月，如易科罰金，以新臺幣壹仟
元折算壹日。
    事  實
一、甲○○意圖為自己不法所有之犯意，於民國95年10月9 日9
    時許，在屏東縣潮州鎮○○路32號天祥眼科前，見乙○○所
    有車牌號碼為PLK —822 號之重型機車鑰匙未拔之際，認為
    有機可趁，即徒手竊取該機車作為代步之工具，俟因乙○○
    看完醫生發現機車失竊，即在附近找尋，於同日9 時40分許
    ，在天祥眼科附近，發現甲○○欲騎乘其機車，乃上前強行
    拔掉鑰匙，惟仍遭甲○○騎走，乙○○遂報警處理，甲○○
    自知事情敗露，於同日11時許，將上開機車騎回天祥眼科前
    擺放，嗣為警循線查獲。
二、案經屏東縣警察局潮州分局報告由檢察官聲請簡易判決處刑
    。
    理  由
一、證據能力：按「被告以外之人於審判外之陳述，雖不符前四
    條之規定，而經當事人於審判程序同意作為證據，法院審酌
    該言詞陳述或書面陳述作成時之情況，認為適當者，亦得為
    證據。當事人、代理人或辯護人於法院調查證據時，知有第
    159 條第1 項不得為證據之情形，而未於言詞辯論終結前聲
    明異議者，視為有前項之同意。」刑事訴訟法第159 條之5
    定有明文。經查，下列有關被告以外之人於審判外陳述之傳
    聞證據，被告知有此情事，而未於言詞辯論終結前聲明異議
    ，視為有該第159 條之4 第1 項之同意，且本院審酌作成當
    時之情況，並不違法之情事，故認為適當而均得為證據。
二、訊據被告固坦承有於上開時、地騎走上開機車，惟矢口否認
    有何竊盜犯行，辯稱：當天我人不服舒，想看病，我有跟隔
    壁機車行老板講，先騎走去看病云云，經查，上開犯罪事實
    ，業據證人即被害人乙○○於本院審理時證述明確，並有贓
    物認領保管單1 紙、照片1 幀可資證明。又證人即機車行老
    板丙○○於本院審理時證述：「（當天被告修車有無說要去
    看病？）沒有，他車子騎來，機車發不動，我說要查，沒有
    辦法馬上好，他就走了，後來的事情我就不知道。」等語（
    見本院96年6 月13日審判筆錄），況被告係於案發當日11時
    9 分始掛號看病，至11時16分批價，有卷存全民醫院96年5
    月14日全民醫字第96027 號函可證，距離案發時間已一個半
    小時，且總共所花費的時間僅5 分鐘，應無急迫之情形，顯
    見係被告因見竊盜已遭被害人發覺後，為圖卸責而為，故被
    告所辯顯無可採。本件事證明確，被告犯行應可認定。
二、核被告所為係犯刑法第320 條第1 項之竊盜罪。本院審酌被
    告正值青壯，不思以己力獲取財物，竟以竊盜之方式為之，
    絲毫不尊重他人財產權，犯後仍否認犯行之態度，自應受相
    當之刑事非難，惟念其事後能將機車騎回，已由被害人領回
    ，且所竊機車僅新臺幣（下同）5,000 元（見卷存贓物認領
    保管單）等情狀，量處如主文所示之刑，並諭知易科罰金折
    算標準，以示懲戒。
三、據上論斷，應依刑事訴訟法第299 條第1 項前段，刑法320
    條第1 項、第41條第1 項前段，判決如主文。
中　　華　　民　　國　　96　　年　　6 　　月　　27　　日
                  刑事第一庭  審判長法  官  潘正屏
                                    法  官  羅培毓
                                    法  官  曾吉雄
以上正本證明與原本無異。
如不服本判決應於收受本判決送達後十日內向本院提出上訴書狀，
其未敘述上訴理由者，並得於提起上訴後十日內向本院補提理由
書狀（均須按他造當事人之人數附繕本）「切勿逕送上級法院」
                                    書記官  潘美碧
中　　華　　民　　國　　96　　年　　6 　　月　　27　　日
本件論罪科刑法條：
刑法第320條第1項：
意 圖為自己或第三人不法之所有，而竊取他人之動產者，為竊
 盜罪，處5 年以下有期徒刑、拘役或5 百元以下罰金。
